臺灣臺北地方法院刑事判決　　　　　　　 94年度易字第287號
　　公　訴　人　臺灣臺北地方法院檢察署檢察官
　　被　　　告　乙○○
上列被告因竊盜案件，經檢察官提起公訴（臺灣臺北地方法院檢
察署94年度偵字第1656號），及移送併辦（臺灣板橋地方法院檢
察署94年度偵緝字第685 號、94年度偵字第5559號），經本院裁
定進行簡式審判程序，判決如下：
    主  文
陳文福連續攜帶兇器毀壞安全設備於夜間侵入住宅竊盜，累犯，
處有期徒刑壹年肆月。並應於刑之執行前令入勞動場所強制工作
年。
    事  實
一、陳文福前因竊盜案件：於84年、86年間即因加重竊盜罪，經
    法院分別判處有期徒刑1 年、1 年2 月，甫於88年5 月7日
    假釋，至89年5 月3 日始假釋期滿；再於89年間因加重竊盜
    罪，經本院89年易字第1212號判處有期徒刑2 年確定，甫於
    91年5 月11日執行完畢；具有犯竊盜罪之習慣，自93年1 月
    間起迄94年3 月、4 月間止，閒賦在外需款花索，竟不知悔
    改，另基於概括之犯意，意圖為自己不法之所有，先後：
  (一)於93年3 月3 日下午8 時45分許，在臺北縣中和市○○路28
    0 巷33弄15號5 樓丁○○○住宅，見該戶後陽台鐵窗留有縫
    隙，即於現場臨時拾得、客觀上可供兇器使用之鐵條，撬開
    鐵窗上之鐵條，而毀壞鐵窗後（毀損未據告訴），侵入丁○
    ○○之住宅，竊取丁○○○所有之現金約5 萬元、身分證1
    張等物，得手後據為己有，並將身分證隨手丟棄。
  (二)於93年9 月20日上午8 時許，在臺北縣永和市○○路124 號
    2 樓源太洋傘工業股份有限公司，徒手破壞該公司之紗窗後
    ，攀爬入內（毀損、及侵入住宅部分未據告訴），竊取董事
    長丙○○所有之皮夾1 只（內含駕照、名片）、及該公司之
    液晶螢幕、掃瞄機各1 台、美金100 元、日幣5,000 元（總
    計損失約新臺幣40,000元），得手後，供己花用。
  (三)於93年12月26日下午4 時30分許，見臺北市○○區○○街32
    號9 樓甲○○住宅窗戶未關，認有機可趁，即未經屋主允許
    ，由樓梯間攀爬進入旁邊之甲○○窗戶，而侵入前揭甲○○
    住宅，徒手竊取甲○○所有之中華民國護照2 本（甲○○、
    詹棟翔）、澳洲駕照、信用卡、手錶、金飾及外幣（總價值
    新臺幣〈下同〉13萬元）、液晶電視、手提電腦、錄影機、
    攝影機、皮夾等物，得手後據為己有。幸甲○○之母甫自外
    返家，見家中鐵門大開，察覺有異欲為報警之際，於電梯中
    與陳文福相遇，陳文福心急之下始丟棄部分物品逃逸。
  (四)嗣陳文福於94年1 月10日下午4 時45分許，在臺北市○○區
    ○○街1 號9 樓頂徘徊，為該處住民疑為竊嫌報警處理；並
    為警於前開(一)、(二)處所採得指紋，經警以電腦比對後；始循
    線查得上情。
二、案經被害人甲○○訴請臺北市政府警察局萬華分局報告臺灣
    臺北地方法院檢察署檢察官偵查起訴，及由臺北縣政府警察
    局永和、中和分局分別報請臺灣板橋地方法院檢察署檢察官
    移送併辦，經本院裁定進行簡式審判程序。
    理  由
一、訊據被告陳文福，就於前揭(一)、(二)、(三)時地，未經屋主同意
    ，即侵入各該處所，竊取被害人丁○○○、甲○○、丙○○
    源太洋傘工業股份有限公司所有之物，供己所用等事實，於
    本院調查審理時均自白不諱（見本院94年7 月12日、94年8
    月30日筆錄）：
  (一)前開事實欄一(一)之部分：
    1.被害人丁○○○之指述；
    2.經警現場採得指紋，送內政部警政署刑事警察局以電腦比
      對法、指紋特徵點比對法進行鑑驗：現場指紋與被告左中
      、左環指指紋相符等情，此有該局93年5 月6 日刑紋字第
      0930079561號鑑驗書在卷可查；
  (二)前開事實欄一(二)之部分：
    1.經證人曾長煒證述明確；
    2.經警現場採得指紋，送內政部警政署刑事警察局以電腦比
      對法、指紋特徵點比對法進行鑑驗：排除被害人指紋後，
      部分與被告左拇指、右小指、左小指指紋相符等情，此有
      該局93年10月22日刑紋字第0930208767號鑑驗書在卷可查
      ；
    3.另有現場照片在卷可稽。
  (三)前開事實欄一(三)之部分：
    1.核與告訴人甲○○指訴、證人廖繡滿陳述之情節相符；
    2.案發時地之電梯監視錄影帶翻拍照片在卷可佐。
  (四)是依上開證人指述內容及卷附之各項文書、證物等補強證據
    已足資擔保被告於本院調查、審理中所為之上開任意性自白
    之真實性，按據刑事訴訟法第156 條之規定，自得據被告前
    開任意性自白及各該補強證據，採信被告任意、真實之自白
    ，認本件事證明確，被告犯行洵堪認定，應予依法論科。
二、按刑法第321 條第1 項第3 款之攜帶兇器竊盜罪，係以行為
    人攜帶兇器竊盜為其加重條件，此所謂兇器，其種類並無限
    制，凡客觀上足以對人之生命、身體、安全構成威脅，具有
    危險性之兇器均屬之，且祇須於行竊時攜帶此種具有危險性
    之兇器為已足，並不以攜帶之初即有行兇之意圖為必要，此
    最高法院79年度台上字第5253號判例意旨可資參照。又上開
    所謂之「攜帶兇器」，只須行竊時攜帶具有危險性之物為已
    足，並不以將該兇器自他地攜往行竊地為必要，亦即不論其
    係於未行竊前即攜帶持有或在竊盜現場臨時拾取持用，亦不
    問該兇器為何人所有均屬之。被告持以行竊之鐵條雖係其在
    竊盜現場臨時所拾取，非被告所有，然質地堅硬厚實，足以
    撐斷鐵條，可使重力，其於客觀上既係得持以攻擊人身，對
    人之生命、身體、安全構成威脅，具有相當危險性之器械，
    揆諸前揭判例意旨及說明，自與刑法第321 條第1 項第3 款
    之構成要件相當。故核被告事實欄一(一)之行為係犯刑法第32
    1 條第1 項第1 、2 、3 款之加重竊盜罪；事實欄一(二)之行
    為係犯刑法第321 條第1 項第2 款之加重竊盜罪；事實欄一
    (三)之行為係犯刑法第321 條第1 項第2 款之加重竊盜罪、及
    刑法第306 條第1 項侵入住宅罪。被告所犯事實欄一(二)之加
    重竊盜罪與侵入住宅罪間，有方法結果之牽連關係，依刑法
    第55條之規定，應從較重之加重竊盜罪處斷。被告先後多次
    加重竊盜犯行，時間緊接，罪名與犯罪構成要件相同，顯係
    基於概括犯意為之，應依連續犯之規定論以情節最重之刑法
    第321 項第1 項第1 、2 、3 款一罪，並依法加重其刑。查
    被告於84、86年間即曾因竊盜罪，經法院分別判處有期徒刑
    1 年、1 年2 月，再於89年間因竊盜罪，經本院89年易字第
    1212號判處有期徒刑2 年確定，於91年5 月11日執行完畢，
    有臺灣高等法院被告前案紀錄表附卷可按，未滿5 年，再犯
    本件有期徒刑以上之罪，為累犯，應依刑法第47條遞加重其
    刑。就被告(1)事實欄一(一)之犯行，應依刑法第321 項第1 項
    第1 、2 、3 款之罪，惟併辦意旨書、公訴人均認係犯刑法
    第321 條第1 項第1 、2 款之罪；另(2)事實欄一(三)之犯行，
    應依刑法第321 條第1 項第2 款之加重竊盜罪，惟起訴書載
    認應依刑法第320 條第1 項之普通竊盜罪（惟已經公訴蒞庭
    檢察官當庭陳明更正），尚有未洽，併此敘明。爰審酌被告
    雖3 次竊盜犯行中所竊得財物之價值雖非甚鉅，惟其於本院
    審理時，仍就部分細節卸責矯飾，不知坦然悔悟，更其前有
    如事實欄所載之諸多前科，足認素行確實不佳且無改過遷善
    之心，及其犯罪之動機、目的、手段，生活情狀、智識程度
    等一切情狀，本院認公訴人具體求處有期徒刑1 年4 月，實
    屬妥適，爰量處如主文所示之刑。末查被告因竊盜案件於84
    年、86年間即因加重竊盜罪，經法院分別判處有期徒刑1 年
    、1 年2 月，甫於88年5 月7 日假釋，至89年5 月3 日始假
    釋期滿；再於89年間假釋甫滿，即又因加重竊盜罪，經本院
    89年易字第1212號判處有期徒刑2 年確定，於91年5 月11日
    執行完畢，有卷附臺灣高等法院被告全國前案紀錄表可考；
    且以被告自承：雖一邊有工作，仍一邊有空閒逛、朋友相尋
    、一邊工作時，見機即行偷竊等語（見本院94年8 月30日筆
    錄第6 頁）明確，顯見其確有犯竊盜罪之習慣，為藉由保安
    處分之強制力，令其參與勞動，訓練其職業技能並養成勞動
    習慣，改正不良習性，使之將來能適應社會生活，爰依竊盜
    犯贓物犯保安處分條例第3 條第1 項第1 款之規定，諭知令
    被告於刑之執行前，應入勞動場所強制工作3 年，以期能收
    矯治教化之效。
三、另臺灣板橋地方法院檢察署94年度偵字第8500號移送併辦意
    旨另以：被告於94年5 月15日下午5 時10分許，在臺北縣板
    橋市○○○路○ 段7 巷1 號5 樓孫宏超住處，毀損該處鋁門
    窗進入屋內竊盜，涉犯刑法第321 條第1 項第2 款部分之犯
    行，與本件有罪部分具概括之犯意，而有連續犯關係等語。
    然前開併辦部分之犯行係被告於94年5 月15日所為，與本件
    最後一件之「93年12月26日」，相隔已有5 月餘，期間又查
    無其他之竊盜行為，時間上已難認為緊接；復被告於本院審
    理時亦供稱：已於94年1 月間已尋得正常工作，而該94年5
    月間之竊盜係臨時起意等語（見本院94年8 月30日筆錄第5
    頁），更難認有何概括之犯意；綜上，本件有罪部分與前開
    併辦部分之事實，既無概括之犯意，自不生連續犯之裁判上
    一罪關係，則本案已起訴部份之效力並不及於未起訴之移送
    併辦部份，本院尚不得對該移送部份予以審究，自應退回原
    移送併辦單位，再行處理，附此敘明。
據上論斷，應依刑事訴訟法第273 條之1 第1 項、第299 條第1
項前段，刑法第56條、第321 條第1 項第1 、2 、3 款、第55條
、第306 條第1 項、第47條，罰金罰鍰提高標準條例第1 條前段
，竊盜犯贓物犯保安處分條例第3 條第1 項第1 款、第4 條、第
5 條第1 項前段，判決如主文。
本案經檢察官張志全到庭執行職務
中　　華　　民　　國　　94　　年　　8 　　月　　31　　日
                  刑事第四庭法　官  郭惠玲
如不服本判決，應於判決送達後10日內，向本院提出上訴狀。
上正本證明與原本無異。
中　　華　　民　　國　　94　　年　　9 　　月　　2 　　日
                            書記官  鄭雅文
附錄本案論罪科刑法條全文：
刑法第306 條  侵入住居罪
無故侵入他人住宅、建築物或附連圍繞之土地或船艦者，處1 年
以下有期徒刑、拘役或300 元以下罰金。
無故隱匿其內，或受退去之要求而仍留滯者，亦同。
刑法第321 條
犯竊盜罪而有左列情形之一者，處6 月以上、5 年以下有期徒刑
：
一  於夜間侵入住宅或有人居住之建築物、船艦或隱匿其內而犯
    之者。
二  毀越門扇、牆垣或其他安全設備而犯之者。
三  攜帶兇器而犯之者。
四  結夥三人以上而犯之者。
五  乘火災、水災或其他災害之際而犯之者。
六  在車站或埠頭而犯之者。
前項之未遂犯罰之。
